臺灣高等法院刑事判決
109年度上訴字第3932號
上  訴  人  張致衡
即  被  告          

選任辯護人  王淑琍  律師
上列上訴人因毒品危害防制條例案件，不服臺灣臺北地方法院
109年度訴字第91號，中華民國109年8月25日第一審判決（起訴
案號：臺灣臺北地方檢察署108年度偵字第18180、21001號）提
起上訴，判決如下：
    主  文
上訴駁回。
    理  由
一、本院審理結果，認原審以被告張致衡犯原判決附表一各罪，
    定應執行刑有期徒刑4年；扣案原判決附表二編號5、6、9所
    示之物均沒收；未扣案犯罪所得新臺幣（下同）1萬7千元沒
    收，於全部或一部不能沒收或不宜執行沒收時，追徵其價額
    ，認事用法均無不當，應予維持，並引用附件原判決記載之
    犯罪事實、證據及理由。
二、上訴內容概要：所犯各罪應依集合犯原理，論以一罪。被告
    坦承犯行，供出毒品來源，均請依毒品危害防制條例第17條
    第1項、刑法第59條規定減刑，並予被告緩刑機會。
三、駁回上訴維持原判決之理由：
（一）集合犯是指犯罪構成要件本即預定須進行數個同種類行為
      ，反覆實行而完成犯罪，因而將實行犯罪構成要件之多數
      行為，解釋為集合犯而論以一罪；然而，每次的販毒行為
      ，均個別完成毒品買賣交易，難認屬於集合犯，自民國95
      年修正施行刪除連續犯之後，多次販毒犯行應採一行為一
      罪一罰，已經是實務上肯定的見解（最高法院109年度台
      上字第1822號、107年度台上字第4203號判決參照）被告
      辯稱多次販毒行為屬於集合犯，不能採信。
（二）被告雖曾於偵查中供出毒品來源於鄧國強；然查，鄧國強
      是在108年6月30日晚間11時29分許，才販賣大麻7公克予
      被告；而被告實行附表一編號1、2、4、5、6販毒行為的
      行為時間，分別是(108年）4月15日、6月7日、1月4日、4
      月14日、6月21日，均在108年6月30日之前，與鄧國強均
      無關聯性，並且除被告之供述外，確實並無其他證據可以
      認定附表一編號1、2、4、5、6各次犯行之毒品來源確實
      是鄧國強。自難認被告所為上述5次販毒行為，符合毒品
      危害防制條例第17條第1項「供出毒品來源」、「因而查
      獲」之要件。被告請求依法減刑，並無理由。
（三）被告辯稱僅是毒品交流分享予女朋友的弟弟丁子益、大學
      同學呂崇聖；然查，毒品危害之深，眾所皆知。被告一再
      販毒，擴散毒害，共6次，且均非微量小額，第6次犯行，
      毒品價量更是多達8公克、7200元，犯罪情狀難認具有情
      堪憫恕事由；況且，販賣第二級毒品罪，法定刑7年以上
      有期徒刑，經過偵審中自白，原審均已最大幅度減刑，附
      表一編號3之罪並因供出毒品來源而遞減其刑，不存在宣
      告法定最低刑期仍嫌過重之事實。被告請求依刑法第59條
      規定減刑，不應准許。
（四）被告所為均構成累犯，並不符合緩刑要件。原審雖以尚難
      認被告對於刑罰反應力薄弱而未依累犯規定加重其刑；然
      而，不論立法理由或司法院大法官解釋意旨，均未以構成
      累犯之前案須與本案犯行罪質相同或曾經入監服刑，才須
      依法加重刑罰；況且，被告有高達4次酒後駕車之犯罪紀
      錄，有本院被告前案紀錄表可憑，一再故意違犯法禁，前
      次各罪之所以未令入監服刑，得以易科罰金執行完畢，實
      屬審判者之寬容，並非被告的犯行不具惡性。被告經多次
      刑之執行，仍無視毒品罪行之嚴懲重罰，進而實行販毒重
      罪，且非微量小額，原審未予加重，已經從輕量刑。被告
      觸犯6次，法定刑7年以上有期徒刑之罪，原審不論被告是
      一犯再犯、數量、金額，分別量處有期徒刑3年10月（1罪
      ）、3年7月（4罪）、1年10月（1罪）並定應執行刑有期
      徒刑4年，相較於審判實務多數僅1次販賣第二級毒品罪所
      處之刑，已經輕判。被告上訴請求從輕量刑、給予緩刑機
      會，均無理由，應予駁回。
（五）告發人丁子涵於109年11月20日書面陳報略稱：被告要脅
      告發人須為被告偽證，才願意處理其等金錢債務糾紛，核
      與本案無涉，不予審酌。　　　
據上論斷，依刑事訴訟法第373條、第368條，判決如主文。
本案經檢察官徐名駒提起公訴，檢察官李吉祥到庭執行職務。
中　　華　　民　　國　　109 　年　　12　　月　　23　　日
    　　　　　　　　　刑事第二庭審判長法　官  周盈文
    　　　　　　　　　　　　　　　　  法　官  錢建榮
  　    　　　　　　　　　　　　　　  法　官  郭豫珍
以上正本證明與原本無異。
如不服本判決，應於收受送達後20日內向本院提出上訴書狀，其
未敘述上訴之理由者並得於提起上訴後20日內向本院補提理由書
（均須按他造當事人之人數附繕本）「切勿逕送上級法院」。
                                      書記官  葉書豪
中　　華　　民　　國　　109 　年　　12　　月　　23　　日
附件：原判決　　　
臺灣臺北地方法院刑事判決
109年度訴字第91號
公　訴　人　臺灣臺北地方檢察署檢察官
被　　　告　張致衡　男　民國00年0月00日生
　　　　　　　　　　身分證統一編號：Z000000000號
　　　　　　　　　　住○○市○○區○○○路0號
選任辯護人　王淑琍律師
上列被告因違反毒品危害防制條例案件，經檢察官提起公訴(108
年度偵字第18180、21001號)，本院判決如下：
    主  文
壹、主刑部分：
    張致衡犯如附表一所示之罪，各處如附表一「罪名及宣告刑
    」欄所示之刑。應執行有期徒刑肆年。
貳、沒收部分：
一、扣案如附表二編號五、六、九所示之物沒收。
二、未扣案之張致衡犯罪所得新臺幣壹萬柒仟元沒收，於全部或
    一部不能沒收或不宜執行沒收時，追徵其價額。
    事  實
一、張致衡明知大麻係毒品危害防制條例所管制之第二級毒品，
    不得販賣，竟意圖營利，基於販賣第二級毒品之犯意，販賣
    大麻予呂崇聖、丁子益（購毒者、交易日期、地點、交易內
    容等均詳如附表一所示）。嗣於民國108年7月23日上午7時2
    0分許，經警搜索其當時位於新北市新店區復興路之居所，
    查獲如附表二所示之物，而查悉上情。
二、案經基隆憲兵隊報告臺灣臺北地方檢察署(下稱臺北地檢署)
    檢察官偵查起訴。
    理  由
壹、證據能力部分：
一、按被告以外之人於審判外之陳述，雖不符刑事訴訟法第159
    條之1至第159條之4之規定，而經當事人於審判程序同意作
    為證據，法院審酌該言詞陳述或書面陳述作成時之情況，認
    為適當者，亦得為證據；當事人、代理人或辯護人於法院調
    查證據時，知有第159條第1項不得為證據之情形，而未於言
    詞辯論終結前聲明異議者，視為有前項之同意。刑事訴訟法
    第159條之5定有明文。本件檢察官、被告張致衡及其辯護人
    對於本判決所引用下列各項被告以外之人於審判外之陳述部
    分，於本院準備程序時均同意有證據能力（見本院卷第63頁
    ），或未於言詞辯論終結前提出異議(見本院卷232至235頁)
    ，茲審酌該等審判外言詞及書面陳述作成時之情況，並無不
    宜作為證據之情事，依上開規定，即得為證據。
二、其餘資以認定本案犯罪事實之非供述證據，亦查無違反法定
    程序取得之情形，是依刑事訴訟法第158條之4規定反面解釋
    ，即具有證據能力。
貳、認定犯罪事實所憑之證據及理由
    上開犯罪事實，業據被告張致衡於偵訊及本院審理中均坦承
    不諱(見臺北地檢署108年度偵字第18180號卷《下稱偵卷》第1
    45至148、158、159、306、307頁，本院卷第62、241、242
    頁)；與證人即購毒者呂崇聖、丁子益(以下以其姓名稱之)
    之證述大致相符；且被告各次販賣大麻之行為並有如附表一
    「證據索引」欄位所示證據足資補強，堪認被告上開自白與
    事實相符，而可憑信。又販賣毒品屬嚴重違法行為，苟遭逮
    獲，後果嚴重，毒販出售毒品時無不小心翼翼，不敢公然為
    之，且毒品並無公定價格，且可任意分裝或增減其份量，而
    每次買賣之價量，亦隨時依雙方關係之深淺、當時之資力、
    需求程度及對行情之認知等因素而異其標準，非可一概而論
    ，因之販賣之獲利，除經坦承犯行，或帳冊價量均臻明確外
    ，委難察得實情，而販賣之人從價差或量差中牟利方式雖異
    ，惟其圖利之非法販賣行為則均相同，是縱未確切查得販賣
    賺取之實際差價，但除別有事證，足認係按同一價格轉讓，
    確未牟利之情形外，尚難執此認非法販賣之事證有所不足，
    致知過坦承者難辭重典，飾詞否認者反得逞僥倖，而失情理
    之平；況毒品取得不易，苟無利可圖，尤無甘冒被查緝法辦
    之危險而平白為無償轉讓或代為取得之可能。被告於偵訊之
    初否認有營利之意圖，惟經本院訊問時，坦認有販賣之意圖
    ，並坦承犯罪，願意接受處罰(見偵卷第242頁)，是被告營
    利之意圖，洵堪以認定。是本案事證明確，被告犯行堪以認
    定，應依法論科。
參、論罪科刑：
一、新舊法比較：
  ㈠按行為後法律有變更者，適用行為時之法律，但行為後之法
    律有利於行為人者，適用最有利於行為人之法律，刑法第2
    條第1項定有明文。被告行為後，毒品危害防制條例第4條第
    2項業於109年1月15日經總統修正公布，並自公布後6個月即
    109年7月15日起施行。修正前之毒品危害防制條例第4條第2
    項就販賣第二級毒品之刑度原規定：「處無期徒刑或七年以
    上有期徒刑，得併科新臺幣一千萬元以下罰金。」修正後之
    刑度則為：「處無期徒刑或十年以上有期徒刑，得併科新臺
    幣一千五百萬元以下罰金。」經比較修正前後之規定，修正
    後之規定，提高徒刑之下限及併科罰金刑之上限，是本案經
    新舊法比較之結果，修正後之毒品危害防制條例第4條第2項
    對被告較為不利，而仍應適用修正前即行為時之規定。
  ㈡又毒品危害防制條例第17條第2項亦於109年1月15日經總統修
    正公布，並自公布後6個月即109年7月15日起施行。修正前
    之毒品危害防制條例第17條第2項就販賣第二級毒品之自白
    減刑要件原規定：「於偵查及審判中均自白者。」修正後之
    要件則為：「於偵查及歷次審判中均自白者。」經比較修正
    前後之規定，修正後之規定，被告必須在審判中歷次均為自
    白者，始有該條減刑規定之適用，較之修正前之規定，要件
    較為嚴格，是修正後之規定對被告並不有利，故本案仍應適
    用修正前即行為時之規定。
二、論罪：
  ㈠按刑事法之販賣行為，係基於禁止管制之物品擴散、流通之
    立場而為規範，故以該物品是否已經交付予買方，作為犯罪
    既、未遂之區別標準，至於賣方是否已經收得價金或約定之
    對價，則非所問。此與民事法之買賣，係本於誠信之要求，
    而以雙方是否已為對待給付，作為契約履行完竣之區別者，
    尚屬有間(最高法院104年度台上字第3740號刑事判決意旨參
    照)。而被告如附表一編號1至4、6所示犯行，均係依與購毒
    者呂崇聖、丁子益約定之數量交付大麻，均屬販賣既遂；而
    被告如附表一編號5之該次販賣行為，則係與丁子益合意買
    賣大麻3公克，並已向丁子益收取價金新臺幣(下同)2,700元
    ，但被告僅交付大麻2公克，業據被告供承明確(見本院卷第
    241頁)，與丁子益之證詞亦大致相符(見偵卷第133頁)，自
    堪認被告已交付2公克大麻予丁子益，而就1公克大麻部分已
    著手販賣，但尚未交付。是核被告如附表一編號1至4、6所
    為，均係犯修正前毒品危害防制條例第4條第2項販賣第二級
    毒品罪，共5罪。而如附表一編號5所為，亦係犯同修正前該
    條例第4條第2項販賣第二級毒品既遂罪；而被告既係基於同
    一之販賣毒品決意，其尚未交付1公克大麻而屬販賣未遂之
    階段行為部分，與既遂行為部分為法規競合之補充關係，應
    論以既遂罪，未遂部分即不另論罪。
  ㈡被告販賣前持有第二級毒品之低度行為，為販賣第二級毒品
    之高度行為所吸收，不另論罪。
  ㈢又刑事法上所謂集合犯，是指立法者就刑事犯罪所制定之犯
    罪構成要件中，本就預定有數個同種類之行為將反覆實行之
    犯罪而言，故將各自實行犯罪構成要件之多數行為，解釋為
    集合犯，而論以一罪。是以對於集合犯，必須從嚴解釋，以
    符合立法者之意向。而由毒品危害防制條例關於販賣毒品罪
    構成要件之文義觀之，實無從認定立法者本即預定該犯罪之
    本質，必有數個同種類行為而反覆實行之集合犯行。則販賣
    毒品罪，就其犯罪構成要件之文義而言，尚難認係集合犯。
    因此，就刑法於94年2月2日修正刪除連續犯規定後之多次販
    賣毒品犯行，自應採一行為一罪一罰，始符立法之本旨(最
    高法院109年度台上字第1822號、107年度台上字第4203號刑
    事判決意旨參照)，循此，辯護人認被告販賣毒品之行為應
    有集合犯之適用等語，尚不足採。是被告上開6罪間，犯意
    各別，行為互殊，應分論併罰。
三、科刑：
  ㈠被告累犯裁量不加重最低本刑之說明：
    被告前因酒後駕車，經本院以106年度交簡字第2143號判決
    判處有期徒刑3月確定(下稱施用酒駕前案)，並於105年11月
    22日徒刑易科罰金執行完畢等情，有臺灣高等法院被告前案
    紀錄表附卷可參，其於有期徒刑執行完畢後5年內故意再犯
    本件有期徒刑以上之罪，為累犯。惟參酌司法院釋字第775
    號解釋意旨，觀諸被告酒駕前案與本案販賣第二級毒品罪之
    罪質不同、犯罪方式亦異，且酒駕前案係以易科罰金方式執
    畢，而非入監服刑，是尚難論被告對於刑罰之反應力已有薄
    弱，而有加重其最低本刑之必要，爰裁量不予加重之。 
  ㈡刑之減輕事由：
  ⒈被告偵審自白之減輕：
　　按修正前毒品危害防制條例第17條第2項規定：「犯第4條至
    第8條之罪於偵查及審判中均自白者，減輕其刑。」所稱於
    偵查及審判中自白，在上開規定修正前，係指被告對於構成
    犯罪要件之事實向職司偵查、審判之公務員坦白陳述而言。
    苟被告於偵查及審判中均曾自白，即應依上開規定減輕其刑
    。並不以始終自白為必要，縱自白之前、後，有否認之辯詞
    ，亦不影響已自白之效力（最高法院106年度台上字第402號
    刑事判決意旨參照），其旨在獎勵犯罪行為人之悛悔，同時
    使偵、審機關易於發現真實，以利毒品查緝，俾收防制毒品
    危害之效。被告就其本案所為，均於偵查及本院審理中就犯
    罪事實坦承不諱，已如前述，揆諸上開意旨，認被告符合修
    正前毒品危害防制條例第17條第2項於「偵查及審判中均自
    白」之要件，均應減輕其刑。
  ⒉被告供出毒品來源之減輕部分：
  ⑴按毒品危害防制條例第17條第1項規定(109年1月15日並未修
    正第1項規定，無新舊法比較問題，爰適用修正後之規定)所
    稱之「供出毒品來源，因而查獲其他正犯或共犯者」，係指
    犯罪行為人供出與「本案」毒品來源有關之其他正犯或共犯
    資料，使調查或偵查犯罪之公務員得據以對之發動調查或偵
    查程序，並因此而確實查獲其人、其犯行者，始足該當，倘
    僅具開始或移送偵查之有嫌疑而已，即非本條項所指之「查
    獲」。又所謂確實查獲其人、其犯行者，雖不以達有罪認定
    之已無合理懷疑存在之程度為必要，必也至少已臻至起訴門
    檻之證據明確且有充分之說服力，方得獲邀上開減免其刑之
    寬典，同時亦可避免因此一損人利己之誘因而無端嫁禍第三
    人。又被告所稱供應其毒品之人與嗣後查獲之其他正犯或共
    犯間具有相當之關聯性，始稱該當。倘被告所犯前列毒品罪
    之犯罪時間，時序上早於該正犯或共犯供應毒品之時間，即
    令該正犯或共犯確因被告之供出而遭查獲，因與被告所犯毒
    品罪之毒品來源無關，即與上開應獲減輕或免除其刑之規定
    不合(最高法院102年度台上字第3494號、103年度台上字第2
    07號判決意旨參照)。
　⑵被告於偵查中供出其毒品來源為鄧國強，檢警因而查獲之，
    鄧國強並經臺北地檢署檢察官以109年度偵字第3348號(下稱
    鄧國強案)提起公訴等情，有新北市政府警察局刑事警察大
    隊109年5月8日新北警刑八字第1094541780號函及所附員警
    職務報告、刑事案件報告書、檢舉筆錄等及臺北地檢署109
    年5月15日北檢欽玉109偵3348字第1099038865號函及所附鄧
    國強案起訴書附卷可參(見本院卷第77至149頁)，堪以信實
    。惟細繹鄧國強案起訴書所載，鄧國強係於108年6月30日晚
    間11時29分許販賣大麻7公克予被告；然被告如附表一編號1
    、2、4至6所示與購毒者之交易時間點均係在上開108年6月3
    0日前所為，依前揭說明，縱因被告之供出而查獲其毒品來
    源鄧國強，但與上開被訴五次之販賣毒品犯行不具相當關聯
    性，被告就該等販賣第二級毒品行為自無從依修正後毒品危
    害防制條例第17條第1項予以減輕或免除其刑。至如附表一
    編號3所示與購毒者之毒品交易行為，因係先向鄧國強購入
    大麻後所為，且被告所供出之毒品來源亦足以供應被告如附
    表一編號3所示交易行為之販賣毒品數量，堪認被告該次販
    賣毒品犯行與其所供出之毒品來源有其先後之關聯性，因而
    有同條例第17條第1項減免刑責規定之適用，該次犯行部分
    ，並應依刑法第70條規定，遞減其刑。至依本案情節，並衡
    量被告持有毒品數量非少，尚難認其已達免除其刑之程度，
    併此敘明。
　⑶辯護人為被告辯護稱：被告之毒品來源確實為鄧國強，被告
    應已全部供出，只是檢察官僅起訴鄧國強108年6月30日該次
    販毒行為，認本案全部犯行均有毒品危害防制條例第17條第
    1項減刑規定之適用等語。惟毒品危害防制條例第17條第1項
    之規範目的，係藉由提供減刑之誘因，使行為人願意供出其
    毒品來源，讓檢警得再行向上追緝，並對其上游之人處以相
    應之罪刑，以從源頭遏止毒品犯罪，從而，若行為人所供出
    其毒品來源之資訊，自須具體明確，否則當無從使該上游人
    員受應有之處罰，而達本條之規範目的；且此亦可避免行為
    人因此一損人利己之誘因而無端嫁禍第三人，因此關於「查
    獲」之要件以檢察官是否已起訴作為標準其來有自。查被告
    於偵查中曾先供稱其毒品來源為「老孫」、「廖品淵」(見
    偵卷第21頁)，嗣後始供述其毒品來源為鄧國強，足見被告
    之毒品來源多端，並不僅限於鄧國強；且從被告與鄧國強「
    微信」之對話紀錄，未見108年6月25日前之對話紀錄，自無
    從補強被告上開供詞；復經本院勘驗被告與暱稱為「Youngs
    helby」間之「IMO」對話紀錄，僅見被告於108年6月17日向
    「Youngshelby」表示「晚上再報一隊」等語(見本院卷第20
    2頁)，被告固稱與鄧國強已約定暗語「一隊」即是指大麻10
    公克云云，然除被告所述外並無其他證據可資補強，且亦無
    證據顯示所指「Youngshelby」即是鄧國強，循此，尚無從
    證明被告如附表一編號1、2、4至6所示之罪之毒品來源確實
    為鄧國強，是辯護人所執辯護之理由尚難憑採。從而，從卷
    附相關證據觀之，自難認被告就如附表一編號1、2、4至6所
    示之販賣毒品犯行部分，已符合毒品危害防制條例第17條第
    1項「供出毒品來源」、「因而查獲」之要件，而無從減免
    其刑責。
  ㈢至辯護人為被告辯護稱本案應有刑法第59條規定之適用等語
    。惟刑法第59條規定之酌量減輕其刑，必須犯罪另有特殊之
    原因與環境，在客觀上足以引起一般同情，認為即使予以宣
    告法定最低度刑，猶嫌過重者，始有其適用。此所謂法定最
    低度刑，固包括法定最低本刑；惟遇有其他法定減輕之事由
    者，則應係指適用其他法定減輕事由減輕其刑後之最低度刑
    而言。倘被告別有法定減輕事由者，應先適用法定減輕事由
    減輕其刑後，猶認其犯罪之情狀顯可憫恕，即使科以該減輕
    後之最低度刑仍嫌過重者，始得適用刑法第59條規定酌量減
    輕其刑（最高法院100年度台上字第744號判決意旨參照）。
    經查，被告販賣第二級毒品共6罪，雖自陳僅係為交流而分
    享予女朋友的弟弟即丁子益和大學同學呂崇聖云云，惟毒品
    害人不淺，被告卻為求交流分享而將大麻出售予朋友，使其
    親近友人亦同受毒害，其犯罪情狀在客觀上並無足以引起一
    般同情之特別情形，難認有何情堪憫恕之情事，況被告所犯
    販賣第二級毒品共6罪之法定刑均係7年以上有期徒刑，經偵
    審中均自白減刑，且如附表一編號3所示之罪復因供出毒品
    來源而遞減其刑後，均難認存有宣告法定低度刑期尤嫌過重
    之情事，是當無再援引刑法第59條之規定減輕其刑之餘地。
  ㈣爰以行為人之責任為基礎，審酌被告明知政府對於毒品之危
    害性廣為宣導，對於毒品之危害及販賣毒品之違法性，應有
    明確之認識，不論何理由均不得為之；惟被告仍無視國家杜
    絕毒品之嚴令峻刑，竟僅為與其親近友人交流分享，擅為販
    賣大麻之犯行，肇生毒品惡源，危害國民身心健康及社會風
    氣，進而敗壞社會治安，對社會秩序潛藏危害，自應予非難
    ；惟衡酌被告本案販賣第二級毒品次數雖非少，然所販出之
    毒品數量不多，且販賣之對象尚屬其認識之人，並非隨意販
    售予不認識之人，而為司法機關所較能掌握，是其行為對社
    會之危害尚非極高；又考量被告前僅有不能安全駕駛動力交
    通工具二次之前案紀錄，並無毒品相關之前科，有前揭被告
    前案紀錄表附卷可參，是其素行尚可；再衡酌被告於偵訊中
    及本院審理中均坦承犯行，並供出毒品來源，表示已有悔悟
    ，足見其犯後態度良好；兼衡被告自陳大學畢業之智識程度
    ，曾到車行工作，當過啦啦隊教練，現擔任市場銷售員，月
    收入約3萬元，並無需要其扶養之親屬，小康之家庭經濟狀
    況等一切情狀，爰分別量處如主文第一項所示之刑，並審酌
    其犯案時間間隔、次數等定執行刑之一切情狀，並考量被告
    年紀尚輕，應予其改過向善之機會，定其應執行刑如主文所
    示。
肆、沒收部分：
一、被告所有之物部分：
　㈠扣案如附表二編號1所示之大麻1包(淨重1.82公克，經取樣0.
    02公克鑑驗用罄，驗餘淨重1.80公克)，經法務部調查局濫
    用藥物實驗室，檢出含大麻成分，有該實驗室108年11月25
    日調科壹字第10823024650號鑑定書附卷可憑(見偵卷第381
    頁)，固屬第二級毒品，惟據被告所陳該包大麻係供其自己
    施用(見本院卷第237頁)，且確有施用之實(見偵卷第367頁)
    ，而係於108年7月23日為警查扣，後無證據證明為本案販賣
    剩餘之違禁物，與本案販賣毒品之犯行無關，自不予宣告沒
    收銷燬，而應另案處理，檢察官聲請依毒品危害防制條例第
    18條第1項前段規定沒收銷燬，容有誤會。
　㈡扣案如附表二編號2至4、8所示之研磨器2個、吸食器1組、捲
    菸紙2個、吸食器1個，固均為被告所有並供其施用大麻所用
    (見本院卷第237頁)，然與本案無關，亦無宣告沒收之必要
    ，檢察官聲請宣告沒收，尚有誤會。
　㈢扣案如附表二編號5、6、9所示之電子磅秤1臺、分裝袋1包及
    IPHONE 6 plus手機1支(IMEI：00000000000000，含0000000
    000號SIM卡1張)，均為被告所有並供其販賣本案大麻所用，
    業據被告供承明確(見本院卷第237頁)，均屬供犯罪所用之
    物，爰依毒品危害防制條例第19條第1項規定沒收之。
　㈣扣案如附表二編號7所示現金4,000元，被告陳稱非本案販賣
    毒品之所得(同上卷)，爰不予宣告沒收。
　㈤扣案如附表二編號10所示之GRAPE CHOICE菸草1包，僅係普通
    之菸草，並無證據顯示含毒品成分，且與本案無關，自無沒
    收之必要，檢察官聲請宣告沒收，尚有誤會。
二、犯罪所得部分：
    另被告販賣如附表一所示大麻所得之價金總和為1萬7000元(
    計算式：2,400＋2,400＋1,400＋900＋2,700＋7,200＝1,7000)，
    為其犯罪所得，未據扣案，業據被告供承明確(見本院卷第6
    2、241頁)，是應依刑法第38條之1第1項前段沒收之，於全
    部或一部不能沒收或不宜執行沒收時，應依同條第3項規定
    追徵其價額。
據上論斷，應依刑事訴訟法第299條第1項前段，判決如主文。
本案經檢察官徐名駒提起公訴，經檢察官許智評到庭執行職務。
中　　華　　民　　國　　109 　年　　8 　　月　　25　　日
             　　 刑事第九庭  審判長法　官　黃怡菁
                          　　　    法　官　商啟泰
                          　　　    法　官　蔡宗儒
上正本證明與原本無異。
如不服本判決應於收受送達後20日內向本院提出上訴書狀，並應
敘述具體理由；其未敘述上訴理由者，應於上訴期間屆滿後20日
內向本院補提理由書（均須按他造當事人之人數附繕本）「切勿
逕送上級法院」。
                                    書記官  劉郅享
中　　華　　民　　國　　109 　年　　8 　　月　　26　　日
附錄本案論罪科刑法條全文：
109年1月15日修正前毒品危害防制條例第4條
製造、運輸、販賣第一級毒品者，處死刑或無期徒刑；處無期徒
刑者，得併科新臺幣二千萬元以下罰金。
製造、運輸、販賣第二級毒品者，處無期徒刑或七年以上有期徒
刑，得併科新臺幣一千萬元以下罰金。
製造、運輸、販賣第三級毒品者，處七年以上有期徒刑，得併科
新臺幣七百萬元以下罰金。
製造、運輸、販賣第四級毒品者，處五年以上十二年以下有期徒
刑，得併科新臺幣三百萬元以下罰金。
製造、運輸、販賣專供製造或施用毒品之器具者，處一年以上七
年以下有期徒刑，得併科新臺幣一百萬元以下罰金。
前五項之未遂犯罰之。
附表一：
編號 購毒者 交易時間  交易地點 交易內容 證據索引 罪名及宣告刑 1 呂崇聖 108年4月15日晚間11時許 臺北市○○區○○路0段00號之統一便利商店 大麻3公克，2,400元 ⒈呂崇聖之證述(偵卷第50、125頁) ⒉LINE對話紀錄截圖A3-A5(偵卷第38、39頁) 張致衡販賣第二級毒品，處有期徒刑3年7月。 2 呂崇聖 108年6月7日下午2時許 新北市○○區○○路00號之新店復興郵局前 大麻3公克，2,400元 ⒈呂崇聖之證述(偵卷第50、125頁) ⒉LINE對話紀錄截圖A6-A8(偵卷第39、40頁)  張致衡販賣第二級毒品，處有期徒刑3年7月。 3 呂崇聖 108年7月16日下午3時許 新北市○○區○○路00號之新店復興郵局前 大麻1.5公克，1,400元 ⒈呂崇聖之證述(偵卷第51、125、126頁) ⒉LINE對話紀錄截圖A11-A19(偵卷第42至46頁) 張致衡販賣第二級毒品，處有期徒刑1年10月。 4 丁子益 108年1月4日晚間10時許 桃園市○○區○○路0段000巷00號 大麻1公克，900元 ⒈丁子益之證述(偵卷第70、132、133頁) ⒉LINE對話紀錄截圖B3(偵卷第84頁) 張致衡販賣第二級毒品，處有期徒刑3年7月。 5 丁子益 108年4月14日晚間10時許 桃園市○○區○○路0段000巷00號 大麻2公克，2,700元 ⒈丁子益之證述(偵卷第71、133頁) ⒉LINE對話紀錄截圖B7至B9(偵卷第86、87頁) ⒊被告供稱與丁子益約定為大麻3公克，金額2,700元，已收取2,700元，但僅交付2公克，尚有1公克未交付(本院卷第241頁） 張致衡販賣第二級毒品，處有期徒刑3年7月。 6 丁子益 108年6月21日先匯款，再於108年6月24日晚間10時許見面交付 桃園市○○區○○路0段000巷00號 大麻8公克，7,200元 ⒈丁子益之證述(偵卷第71、133頁) ⒉LINE對話紀錄截圖B10至B12(偵卷第87、88頁) ⒊被告中國信託商業銀行帳戶交易明細(偵卷第207頁) ⒋丁子益兆豐國際商業銀行帳戶交易明細(偵卷第228-3頁) 張致衡販賣第二級毒品，處有期徒刑3年10月。 
附表二：
編號 扣案與否 內容物  沒收及追徵與否 1 扣案   大麻1包(淨重1.82公克，經取樣0.02公克鑑驗用罄，驗餘淨重1.80公克)  不沒收銷燬 2  研磨器2個  不沒收 3  吸食器1組  不沒收 4  捲菸紙2個  不沒收 5  電子磅秤1臺  沒收 6  分裝袋1包  沒收 7  現金新臺幣4,000元  不沒收 8  吸食器1個  不沒收 9  手機IPHONE 6 plus (IMEI：00000000000000)0支，含0000000000號SIM卡1張  沒收 10  GRAPE CHOICE菸草1包  不沒收